【裁判字號】    90,易,2483
【裁判日期】    900919
【裁判案由】    違反電子遊戲場業管理條例
【裁判全文】
臺灣臺中地方法院刑事判決                          九十年度易字第二四八三號
    公  訴  人  臺灣台中地方法院檢察署檢察官
    被      告  戊○○
    選任辯護人  曾耀聰
    被      告  己○○
                丙○○
                乙○○
                甲○○
                辛○○
                壬○○
                丁○○
                庚○○
右列被告因常業賭博等案件，經檢察官聲請以簡易判決處刑（九十年度偵字第二一號
），經本院台中簡易庭認不宜以簡易判決處刑，簽移依通常程序審理，本院判決如左
：
    主  文
戊○○、己○○、丙○○、乙○○、甲○○共同以賭博為常業，戊○○處有期徒刑肆
月，併科罰金壹萬元，己○○、丙○○、乙○○各處有期徒刑參月，均併科罰金伍仟
元，甲○○處有期徒刑陸月，併科罰金壹萬元。以上有期徒刑如易科罰金，罰金如易
服勞役，均以參佰元折算壹日。扣案之電動賭博器具電腦（含螢幕）共肆拾柒台、數
據機陸台、浮球機壹組、彩球顯示器貳拾壹台、電視貳台、廣播擴音機壹組及賭資新
台幣壹拾伍萬陸仟玖佰元均沒收。
辛○○幫助以賭博為常業，處有期徒刑貳月，併科罰金伍仟元，有期徒刑如易科罰金
，罰金如易服勞役，均以參佰元折算壹日。扣案之電動賭博器具電腦（含螢幕）共肆
拾柒台、數據機陸台、浮球機壹組、彩球顯示器貳拾壹台、電視貳台、廣播擴音機壹
組及賭資新台幣壹拾伍萬陸仟玖佰元均沒收。
壬○○、丁○○連續在公眾得出入之場所賭博財物，各處罰金壹仟伍佰元，如易服勞
役，均以參佰元折算壹日。扣案之電動賭博器具電腦（含螢幕）共肆拾柒台、數據機
陸台、浮球機壹組、彩球顯示器貳拾壹台、電視貳台、廣播擴音機壹組及賭資新台幣
壹拾伍萬陸仟玖佰元均沒收。
庚○○在公眾得出入之場所賭博財物，處罰金壹仟元，如易服勞役，以參佰元折算壹
日。扣案之電動賭博器具電腦（含螢幕）共肆拾柒台、數據機陸台、浮球機壹組、彩
球顯示器貳拾壹台、電視貳台、廣播擴音機壹組及賭資新台幣壹拾伍萬陸仟玖佰元均
沒收。
    事  實
一、戊○○明知未依電子遊戲場業管理條例辦理營利事業登記，不得經營電子遊戲場
    業，竟未向主管機關辦理電子遊戲場業之營利事業登記，自民國八十九年十一月
    十六日起，在台中市○區○○路一段四之三三號地下室一樓之公眾得出入場所，
    擺設利用電以顯示聲光影像、圖案或動作之賓果電腦等電子遊戲機及其設備，以
    經營「元億賓果遊藝場」，並先後與不特定之人賭博財物，並分別於八十九年十
    一月十六日起以月薪新台幣（下同）一萬八千元之代價，僱用與之有共同犯意聯
    絡之己○○擔任現場管理、顧客接待之工作，於八十九年十二月十日起以月薪一
    萬八千元之代價，僱用與之有共同犯意聯絡之丙○○從事外場及吧檯工作，於八
    十九年十二月二日起以月薪一萬八千元之代價，僱用與之有共同犯意聯絡之乙○○擔任會計及現場接待，於八十九年十二月八日起以月薪一萬八千元之代價，僱
    用與之有共同犯意聯絡之甲○○（曾於八十四年四月間，因賭博案件，經本院判
    處有期徒刑六月，於八十四年八月十四日易科罰金執行完畢）觀看監視器、為熟
    識之賭客開門並兼外場開分員，辛○○（曾於八十二年間，因賭博案件，經本院
    判處罰金二千元）則基於幫助戊○○賭博之犯意，自八十九年十二月初起，固定
    於該址擔任打掃、清潔等工作，並由戊○○固定提供中餐及晚餐供辛○○食用，
    以上戊○○、己○○、丙○○、乙○○、甲○○、辛○○並均以之為常業。其賭
    博方法為：賭客以二百元向店員開一千分，以一比五之比例開分，於電腦螢幕押
    下一至七十五號數字，每次最少押注一百分，比對開球機所開出之號碼，如押中
    可得一百三十五倍之彩金，並得以五比一之比例向店家兌換現金，未押中則所押
    分數歸機檯所有。壬○○則基於賭博之概括犯意，於八十九年十二月七日及八十
    九年十二月十四日前往上址賭玩二次（公訴人誤載為三次），丁○○亦基於賭博
    之概括犯意，於八十九年十一月十六日開幕後某不詳時間及八十九年十二月十四
    日當日前往上址賭玩二次。嗣於八十九年十二月十四日下午一時許，適有初次前
    往上開遊藝場賭玩之賭客庚○○，及壬○○、丁○○等人前往該處賭博時，連同
    己○○、丙○○、乙○○、甲○○、辛○○等人為警當場查獲，並當場扣得電動
    賭博器具電腦（含螢幕）共四十七台、數據機六台、浮球機一組、彩球顯示器二
    十一台、電視二台、廣播擴音機一組及櫃檯內之賭資十五萬六千九百元（公訴人
    誤載為十五萬九千九百元）。
二、案經台中市警察局第三分局報請臺灣臺中地方法院檢察署檢察官偵查後，聲請以
    簡易判決處刑。
      理  由
一、訊據被告戊○○、己○○、丙○○、乙○○、甲○○、壬○○、庚○○對於右開
    事實均坦承不諱，被告丁○○於警、偵訊時亦供認無誤，且彼此供述情節互核相
    符，並有當場扣案之賭博器具電腦（含螢幕）共四十七台、數據機六台、浮球機
    一組、彩球顯示器二十一台、電視二台、廣播擴音機一組及櫃檯內之賭資十五萬
    六千九百元可資佐證，此外，復有卷附現場略圖、職務報告書、臨檢現場紀錄、
    照片附卷可稽，足見其等自白與事實相符，被告戊○○等人犯行均堪認定。惟訊
    據被告辛○○則堅詞否認有何幫助賭博犯行，辯稱：伊是當日前往消費之客人，
    並非員工云云，而其餘被告戊○○、己○○、丙○○、乙○○、甲○○亦於本院
    審理時一致供稱：楊君非店內員工，是賭客一情，然被告辛○○於警訊時業已明
    白供稱：伊在元億賓果遊藝場打雜掃地，沒有薪資，公司給伊吃二餐（中晚餐）
    ，伊於八十九年十一月十五日開始工作，是向己○○應徵的等語，被告戊○○於
    警訊時則供述辛○○是十二月初聘僱的，擔任打雜及掃地等工作，月薪八千元等
    情，於檢察官偵訊時則稱當初在天橋看他可憐，所以就叫他打掃，有時候會給他
    生活費用等節，被告己○○於警訊時則稱：辛○○負責打掃及雜工，月薪一萬八
    千元等詞，有各該訊問筆錄在卷可按，被告辛○○、戊○○、己○○對在警局所
    為筆錄均是基於其等自由意識下所為一情並不否認，且其等供稱被告辛○○確實
    有於該處打掃並吃飯一節，亦據被告己○○、丙○○、甲○○於本院審理時再度
    供明屬實，被告即賭客庚○○亦於本院審理時供稱伊去賭玩時，確實看到被告辛○○在打掃一情，足見被告辛○○確實有於該處幫忙打掃，並固定食用餐點以為
    幫忙代價之事實，且被告辛○○於本院審理時對於扣案賓果機具之賭玩及兌換現
    金方式均能詳為敘述，且有兌換現金之事實，顯然其亦知悉其所幫助之戊○○等
    人確實有從事賭博之行為，是被告辛○○前開所為辯解顯無可採，其有幫助賭博
    之犯行，亦堪認定。
二、查被告戊○○係該元億賓果遊藝場負責人，且擺設機台達四十七台電腦（含螢幕
    ）之多，被告己○○、丙○○、乙○○、甲○○等人均以月薪一萬八千元之代價
    受僱擔任現場管理、開分、兌換現金、會計、現場接待等工作，顯均有恃此維生
    之意圖，核均係犯刑法第二百六十七條常業賭博罪，被告辛○○則係幫助犯；又
    被告戊○○未依電子遊戲場業管理條例之規定，辦理營利事業登記證，即擅自在
    其店內設置電子遊戲機供人把玩，係違反電子遊戲場業管理條例第十五條規定，
    應依同條例第二十二條規定處罰。被告壬○○、丁○○、庚○○均係犯刑法第二
    百六十六條第一項前段普通賭博罪。被告壬○○、丁○○先後二次犯行，均時間
    緊接，手段相同，所犯構成要件復相同，顯基於概括犯意反覆為之，均為連續犯
    ，各依刑法第五十六條規定論以一罪，並均依法加重其刑。被告戊○○所犯前開
    二罪，為一行為觸犯數罪名，為想像競合犯，依刑法第五十五條規定從一重之常
    業賭博罪處斷。被告戊○○、己○○、丙○○、乙○○、甲○○等人就其等所犯
    常業賭博罪間，彼此有犯意聯絡與行為分擔，為共同正犯。被告辛○○部分則依
    刑法第三十條第二項規定減輕其刑。爰審酌被告戊○○、己○○、丙○○、乙○○、甲○○等人年輕力盛，均不知憑勞力賺取財物，反從事易使人沈迷流連忘返
    ，忘憂喪志之電玩業，有害社會善良風俗，而考以被告戊○○係負責人，己○○
    、丙○○、乙○○僅係每月領取固定薪資之受僱人，與除被告辛○○外之其餘被
    告，於犯後均能直承犯行無誤，態度良好，而被告甲○○前已因類似賭博案件，
    經本院判處有期徒刑六月，並執行完畢在案，被告辛○○前亦有賭博犯行，繳納
    罰金完畢，雖未均構成累犯，有台灣台中地方法院檢察署刑案資料查註紀錄表及
    台灣高等法院被告全國前案紀錄表各一紙在卷佐參，然被告甲○○、辛○○竟仍
    不知警惕，復行再犯，且被告辛○○仍飾詞狡辯犯行，毫無悔意等一切情狀，分
    別量處如主文所示之刑，並分別諭知易科罰金、易服勞役之折算標準。末按被告
    戊○○、己○○、丙○○、乙○○、甲○○、辛○○等人行為後，刑法第四十一
    條易科罰金之標準已於九十年一月十日公布施行，於同年月十二日生效，比較新
    舊法，其易科罰金之標準，以新法較有利於被告戊○○等人，是行為人犯後法律
    已有變更，依刑法第二條第一項前段之規定，應適用最有利於行為人之法律，併
    依刑法第四十一條第一項前段之規定諭知易科罰金之折算標準，附此敘明。
三、扣案之電動賭博器具電腦（含螢幕）共四十七台、數據機六台、浮球機一組、彩
    球顯示器二十一台、電視二台、廣播擴音機一組，均是當場賭博之器具，亦均為
    被告戊○○所有，業據其於本院審理時供述在卷；另扣得之十五萬六千九百元係
    在櫃檯處所查扣，雖被告戊○○辯稱其中十五萬元是要支付給廠商之貨款，並非
    賭資或兌換籌碼處之財物，被告即會計乙○○雖亦為相同供詞，惟扣案現金確實
    於兌換籌碼處之櫃檯內所扣得，且會計並不知道要付給何家廠商，為被告乙○○
    於本院審理時所陳明，顯見該扣得現金係屬於兌換籌碼處之財物，依照刑法第二
    百六十六條第二項規定，不問屬於何人所有，均應依法沒收之。
四、被告丁○○經本院合法傳喚，無正當理由不到庭，又其所犯之賭博罪屬應科罰金
    之案件，爰不待其陳述逕行判決，附此敘明。
據上論斷，應依刑事訴訟法第四百五十二條、第二百九十九條第一項前段、第三百零
六條，電子遊戲場業管理條例第二十二條，刑法第十一條前段、第二條第一項前段、
第二十八條、第五十六條、第二百六十六條第一項前段、第二項、第二百六十七條、
第三十條、第五十五條、第四十二條第二項，修正後第四十一條第一項前段，罰金罰
鍰提高標準條例第一條前段、第二條，判決如主文。
中      華      民      國      九十      年      九      月    十九    日
                                        法  官    賴  妙  雲
右正本證明與原本無異。
如不服本判決，應於送達後十日內向本院提出上訴狀（須附繕本），上訴於台灣高等
法院台中分院。
                                        書記官
中      華      民      國      九十      年      九      月    十九    日
附錄論罪科刑法條
電子遊戲場業管理條例第二十二條
違反第十五條規定者，處行為人一年以下有期徒刑、拘役或科或併科新台幣五十萬元
以上二百五十萬元以下罰金。
刑法第二百六十六條第一項前段
在公共場所或公眾得出入之場所賭博財物者，處一千元以下罰金。
刑法第二百六十七條
以賭博為常業者，處二年以下有期徒刑，得併科一千元以下罰金。


司法院資訊處製作；財團法人民間司法改革基金會備份。
